【裁判字號】    92,訴,1887
【裁判日期】    920828
【裁判案由】    毒品危害防制條例
【裁判全文】
臺灣高雄地方法院刑事判決                        九十二年度訴字第一八八七號
    公  訴  人  臺灣高雄地方法院檢察署檢察官
    被      告  甲○○
右列被告因違反毒品危害防制條例案件，經檢察官提起公訴（九十二年度毒偵緝字第
四四七號及九十二年度毒偵字第四一一九號），本院判決如左：
    主  文
甲○○連續施用第一級毒品，累犯，處有期徒刑壹年，扣案之殘留第一級毒品海洛因
殘渣袋壹個，沒收銷燬之。又連續施用第二級毒品，累犯，處有期徒刑陸月，扣案之
第二級毒品安非他命貳包（驗前毛重零點柒公克，驗後毛重零點陸公克）、第二級毒
品安非他命參包（驗前毛重壹點捌公克，驗後毛重壹點柒公克）、殘留第二級毒品安
非他命吸食器壹組（含燈泡及吸管各壹支）、殘留第二級毒品安非他命吸食器壹組、
殘留第二級毒品安非他命燈泡吸食器貳個、殘留第二級毒品安非他命殘渣袋肆個，均
沒收銷燬之；空白夾鏈袋壹佰柒拾肆個，均沒收之。應執行有期徒刑壹年伍月。扣案
之殘留第一級毒品海洛因殘渣袋壹個、第二級毒品安非他命貳包（驗前毛重零點柒公
克，驗後毛重零點陸公克）、第二級毒品安非他命參包（驗前毛重壹點捌公克，驗後
毛重壹點柒公克）、殘留第二級毒品安非他命吸食器壹組（含燈泡及吸管各壹支）、
殘留第二級毒品安非他命吸食器壹組、殘留第二級毒品安非他命燈泡吸食器貳個、殘
留第二級毒品安非他命殘渣袋肆個，均沒收銷燬之；空白夾鏈袋壹佰柒拾肆個，均沒
收之。
    事  實
一、甲○○前因施用毒品案件，經停止戒治付保護管束期滿，由臺灣板橋地方法院檢
    察署檢察官於民國八十八年十一月二十三日，以八十八年度戒毒偵字第一五四號
    為不起訴處分確定在案。復因施用第二級毒品安非他命案件，經臺灣高雄地方法
    院檢察署檢察官聲請簡易判決處刑並送強制戒治，由本院以九十年度易字第三二
    七五號判處有期徒刑六月確定；另因偽造文書案件，經本院以九十年度易字第一
    二三三號判處有期徒刑四月確定，又經本院以九十一年度聲字第一一八三號裁定
    定其應執行刑為有期徒刑八月確定，甫於九十一年九月二十八日執行完畢。猶不
    知悛悔，明知海洛因、安非他命均係業經公告列為毒品危害防制條例第二條第二
    項第一款及第二款之第一、二級毒品，不得非法持有、施用，仍未戒除施用毒品
    習性，於五年內復基於施用第一、二級毒品海洛因及安非他命之概括犯意，自九
    十二年二月初某日起至九十二年六月二十八日二十時止，連續在高雄市○○區○
    ○街三巷二九號三樓及高雄縣鳳山市○○街九五號之七等處，施用第一、二級毒
    品海洛因及安非他命多次。嗣分別於：(一)九十二年三月十八日十三時五十分許，
    為警在高雄市三民區○○○路與明誠路口處查獲；(二)九十二年六月二十八日二十
    二時許，為警在高雄縣鳳山市○○路九十五號「界揚超商」前查獲。並於右揭查
    獲時地(一)、(二)分別扣得其所有之第二級毒品安非他命二包（驗前毛重零點七公克
    ，驗後毛重零點六公克）、第二級毒品安非他命三包（驗前毛重一點八公克，驗
    後毛重一點七公克）、殘留第二級毒品安非他命吸食器一組（含燈泡及吸管各一
    支）、殘留第二級毒品安非他命吸食器一組、殘留第二級毒品安非他命燈泡吸食
    器二個、殘留第二級毒品安非他命殘渣袋四個、殘留第一級毒品海洛因殘渣袋一
    個、空白夾鏈袋一百七十四個。嗣經臺灣高雄地方法院檢察署檢察官聲請令入戒
    治處所施以強制戒治，由本院以九十二年度毒聲字第三五八二號裁定令入戒治處
    所施以強制戒治一年。
二、案經高雄市政府警察局三民第二分局、高雄市政府警察局三民第一分局報告臺灣
    高雄地方法院檢察署檢察官偵查起訴。
    理  由
一、右揭犯罪事實，業據被告甲○○迭於警訊及偵審中供承不諱，且被告於右揭查獲
    時地(一)、(二)當日分別經警採集尿液先後送請高雄市立凱旋醫院以免疫學分析法與
    氣相層析質譜儀分析法（ＧＣ—ＭＳ）檢驗結果，右揭查獲時地(一)之尿液確呈嗎
    啡陽性反應，右揭查獲時地(二)之尿液確呈嗎啡及安非他命陽性反應，此有該醫院
    九十二年四月二日及九十二年七月九日煙毒尿液檢驗成績書影本二紙附卷可稽（
    參見九十二年度毒偵字第一七二九號偵查卷第九頁、本院卷第三二頁），又右揭
    查獲時地(一)、(二)分別扣得被告所有之疑似第二級毒品安非他命二包（驗前毛重零
    點七公克，驗後毛重零點六公克）、疑似第二級毒品安非他命三包（驗前毛重一
    點八公克，驗後毛重一點七公克）、疑似殘留第二級毒品安非他命吸食器一組（
    含燈泡及吸管各一支）、疑似殘留第二級毒品安非他命吸食器一組、疑似殘留第
二級毒品安非他命燈泡吸食器二個、疑似殘留第二級毒品安非他命殘渣袋四個、
    疑似殘留第一級毒品海洛因殘渣袋一個，分別經檢察官及本院送請高雄醫學大學
    附設中和紀念醫院以薄層色層分析法（ＴＬＣ）檢驗結果，確分別係第二級毒品
    安非他命、殘留第一級毒品海洛因、殘留第二級毒品安非他命等物無訛，此有該
    醫院檢驗報告八紙附卷可憑（參見九十二年度毒偵字第一七二九號偵查卷第二五
    頁、本院卷第三六—四十、四四—四五頁）。綜上以觀，足見被告之自白核與事
    實相符，應可採為論罪科刑之依據。再被告前因施用毒品案件，經停止戒治付保
    護管束期滿，由臺灣板橋地方法院檢察署檢察官以八十八年度戒毒偵字第一五四
    號為不起訴處分確定。復因施用第二級毒品安非他命案件，經臺灣高雄地方法院
    檢察署檢察官聲請簡易判決處刑並送強制戒治，由本院以九十年度易字第三二七
    五號判處有期徒刑六月確定；另因偽造文書案件，經本院以九十年度易字第一二
    三三號判處有期徒刑四月確定，又經本院以九十一年度聲字第一一八三號裁定定
    其應執行刑為有期徒刑八月確定，甫於九十一年九月二十八日執行完畢。又因犯
    本件施用第一、二級毒品海洛因及安非他命之犯行，經臺灣高雄地方法院檢察署
    檢察官聲請令入戒治處所施以強制戒治，由本院以九十二年度毒聲字第三五八二
    號裁定令入戒治處所施以強制戒治一年，此有臺灣板橋地方法院檢察署檢察官八
    十八年度戒毒偵字第一五四號不起訴處分書、本院九十年度易字第三二七五號刑
    事判決書、本院九十年度易字第一二三三號刑事判決書、本院九十一年度聲字第
    一一八三號刑事裁定書、本院九十二年度毒聲字第三五八二號刑事裁定書、臺灣
    高等法院被告全國前案紀錄表及臺灣高雄地方法院檢察署刑案資料查註紀錄表等
    件在卷可憑。綜上所述，足證被告確於五年內三犯毒品危害防制條例第十條第一
    、二項之罪，從而，本件事證已臻明確，被告犯行洵堪認定，應予依法論科。
二、核被告所為，係犯毒品危害防制條例第十條第一項之施用第一級毒品罪、同條第
    二項之施用第二級毒品罪。被告持有第一、二級毒品海洛因及安非他命後，進而
    施用，其持有之低度行為應被其施用之高度行為所吸收，均不另論罪。被告先後
    多次施用第一、二級毒品海洛因及安非他命之犯行，時間緊接，手段相同，均觸
    犯構成要件相同之罪，顯係分別基於概括犯意反覆為之，為連續犯，均應依刑法
  第五十六條之規定，以一罪論，並分別加重其刑。被告所犯施用第一、二級毒品
    二罪間，犯意各別，罪名互殊，應予分論併罰。又被告前因施用第二級毒品安非
    他命及偽造文書案件，分別經本院判處有期徒刑六月及四月，並定其應執行刑為
    有期徒刑八月確定，甫於九十一年九月二十八日執行完畢，此有臺灣高等法院被
    告全國前案紀錄表、臺灣高雄地方法院檢察署刑案資料查註紀錄表各一份附卷可
    參，其前受有期徒刑之執行完畢，於五年以內再犯本件最重本刑為有期徒刑以上
    之罪，為累犯，應依刑法第四十七條規定，遞加重其刑。被告有二種以上刑之加
    重事由，依刑法第七十條之規定，遞加之。爰審酌被告屢犯不改，於本件復另行
    施用第一、二級毒品海洛因及安非他命多次，顯見其意志不堅，缺乏勒戒動機，
    其施用毒品足以導致精神障礙、性格異常，甚至造成生命危險，戕害一己之身體
    健康，惟其犯後尚能坦承犯行、態度尚稱良好等一切情狀，各量處如主文所示之
    刑，並定其應執行之刑，以資懲儆。另扣案之第二級毒品安非他命二包（驗前毛
    重零點七公克，驗後毛重零點六公克）、第二級毒品安非他命三包（驗前毛重一
    點八公克，驗後毛重一點七公克）、殘留第二級毒品安非他命吸食器一組（含燈
    泡及吸管各一支）、殘留第二級毒品安非他命吸食器一組、殘留第二級毒品安非
    他命燈泡吸食器二個、殘留第二級毒品安非他命殘渣袋四個、殘留第一級毒品海
    洛因殘渣袋一個，均係被告所有，業據其供承在卷可按（參見本院卷第五一、六
    十頁），且分別殘留在吸食器、燈泡吸食器及殘渣袋其上之海洛因、安非他命已
    無法剝離而均應視為毒品，均應依毒品危害防制條例第十八條第一項前段規定，
    不問屬於犯人與否，宣告沒收併銷燬之。至扣案之空白夾鏈袋一百七十四個，係
    被告所有供預備施用第二級毒品安非他命所用之物，亦其供明在卷可查（參見本
    院卷第五一頁），爰依刑法第三十八條第一項第二款規定，併予宣告沒收。至檢
    驗所耗損之第一、二級毒品，既已滅失，爰不另為沒收銷燬之諭知，附此敘明。
    又右揭查獲時地(二)所扣案之物雖尚有電子磅秤一台、千斤頂二台、鋁製模具一組
    ，惟該等扣案物品並非被告用以施用第一、二級毒品之物一情，已據其陳明在卷
    可考（參見本院卷第五一頁），此外，本院復查無其他積極證據足資證明該等扣
    案物品係被告所有供犯本件施用第一、二級毒品所用或預備之物，爰不另為沒收
    之諭知，公訴意旨聲請沒收該等扣案物品，尚有誤會，併予敘明。
據上論斷，應依刑事訴訟法第二百九十九條第一項前段、毒品危害防制條例第十條第
一項、第二項、第十八條第一項前段，刑法第十一條、第五十六條、第五十一條第五
款、第四十七條、第三十八條第二項，判決如主文。
本案經檢察官李奇哲到庭執行職務。
中      華      民      國    九十二    年      八      月    二十八    日
                                臺灣高雄地方法院刑事第五庭
                                  審判長法  官  吳  永  宋
                                        法  官  劉  傑  民
                                        法  官  林  家  賢
右正本證明與原本無異。
如不服本判決，應於判決送達後十日內，向本院提出上訴狀。
                                        書記官  許  雅  惠
中      華      民      國    九十二    年      八      月    二十八    日
附錄本判決論罪科刑法條：
毒品危害防制條例第十條：
施用第一級毒品者，處六月以上五年以下有期徒刑。
施用第二級毒品者，處三年以下有期徒刑。


司法院資訊處製作；財團法人民間司法改革基金會備份。
